最高法院刑事判決　　　　　　九十六年度台上字第七一六二號
上　訴　人　甲○○
上列上訴人因公共危險（加重竊盜等罪）案件，不服臺灣高等法
院臺中分院中華民國九十六年九月二十七日第二審判決（九十六
年度上訴字第二０五五號，起訴案號：臺灣臺中地方法院檢察署
九十六年度偵字第九六三二號），提起上訴，本院判決如下：
    主  文
上訴駁回。
    理  由
按刑事訴訟法第三百七十七條規定，上訴於第三審法院，非以判
決違背法令為理由，不得為之。是提起第三審上訴，應以原判決
違背法令為理由，係屬法定要件。如果上訴理由書狀並未依據卷
內訴訟資料，具體指摘原判決不適用何種法則或如何適用不當，
或所指摘原判決違法情事，顯與法律規定得為第三審上訴理由之
違法情形，不相適合時，均應認其上訴為違背法律上之程式，予
以駁回。本件原判決認定上訴人甲○○與吳承樸（經原審判處罪
刑確定）因亟需金錢購買毒品施用解癮，即基於為自己不法所有
意圖，身穿工程人員工作服，戴棉布手套，持客觀上足供兇器使
用之破壞剪一支及腳踏釘三支，於民國九十六年三月中旬至四月
十一日間，在臺中縣新社鄉、東勢鎮、潭子鄉、苗栗縣卓蘭鎮等
地之電線桿，四次共同、二次單獨，先後共六次大量竊取臺灣電
力股份有限公司所有、供公共供電之用、包有紅銅質導線之電纜
線，致妨害該公司對該地區用電戶之正常供電。得手後，均以小
客車載至汽車旅館內，以美工刀削除電纜線包皮，取出紅銅線，
售予羅世富、鄭柏紅等情。爰撤銷第一審判決，改判仍論上訴人
以一行為觸犯刑法第三百二十一條第一項第三款攜帶兇器竊盜罪
及第一百八十八條妨害公用事業罪，屬想像競合犯，應從一重之
加重竊盜罪處斷，其六次犯罪（均累犯）之犯意各別，應分論併
罰，並均予依法減刑，定其應執行之刑，已綜合全部卷證資料，
敘明其所憑之證據及認定之理由。所為論敘，俱有卷存之證據資
料可資覆按，從形式上觀察，並無判決違背法令之情形存在。又
原判決已說明上訴人正值青壯，身強體健卻不思努力，反為謀私
利而多次竊取公用電纜並因此妨害公用事業，惡性非輕，審酌上
訴人之素行、犯罪之動機、手段、犯後態度等一切情狀，在法定
刑範圍內，就各罪予以量刑之理由。上訴意旨專憑其個人意見，
就原審量刑職權之合法行使，泛詞指摘，與法律規定得為第三審
上訴理由之違法情形，不相適合，其上訴為違背法律上之程式，
應予駁回。本件所犯各罪中，輕罪（妨害公用事業罪）部分得上
訴本院，與之具想像競合犯之重罪（加重竊盜罪），自亦得一併
上訴第三審審判，併予指明。
據上論結，應依刑事訴訟法第三百九十五條前段，判決如主文。
中　　華　　民　　國　九十六　年　 十二 　月   十三   日
                      最高法院刑事第二庭
                          審判長法官  紀　俊　乾
                                法官  黃　正　興
                                法官  陳　東　誥
                                法官  林　錦　芳
                                法官  陳　世　雄
      本件正本證明與原本無異
                                      書  記  官
中　　華　　民　　國　九十六　年　 十二 　月   十七   日
                                                 H
